臺灣臺中地方法院刑事判決
110年度侵訴字第56號
公  訴  人  臺灣臺中地方檢察署檢察官
被      告  王俊元


選任辯護人  林思儀律師
            翁晨貿律師
            洪松林律師
上列被告因妨害性自主罪案件，經檢察官提起公訴（110年度偵
字第191號），本院判決如下：
    主    文
甲○○犯乘機性交罪，處有期徒刑參年玖月。
        犯罪事實
一、甲○○於民國109年10月30日夜間，前往臺中市○○區○○路00號
    之X-CUBE夜店飲酒，於翌日（31日）3時許，在X-CUBE夜店1
    樓，見AB000-A109527（真實姓名年籍詳卷，下稱A女）在1
    樓沙發處休息，有明顯酒意，且明知A女係與友人丙○○及乙○○在該夜店飲酒聊天，仍自稱係A女之朋友，藉機搭訕及接近
    A女。A女則因稍早已飲用多杯調酒，陷於意識不甚清醒之狀
    態，而無法辨識甲○○是否其友人。嗣A女於同日4時許，由在
    X-CUBE夜店結識之丙○○及乙○○陪同，搭乘UBER計程車，欲前
    往A女友人位在臺中市○○區○○街000巷000○0號之「逢甲書香
    」套房借住。甲○○即以其為A女友人為由，自行上車一同前
    往。待A女等4人抵達「逢甲書香」後，丙○○及乙○○將A女扶
    至套房門口，甲○○乃跟著A女進入套房，向丙○○及乙○○表示
    要聯絡及等待A女友人前來照顧A女，甲○○並逗留在套房內，
    且要求丙○○及乙○○立即離開，並將房門上鎖。A女於同日4時
    至5時許，前往廁所嘔吐後，已處於酒醉意識不清狀態，甲○○即基於乘機性交之犯意，利用A女酒醉處於不能或不知抗拒
    之狀態，將A女帶回床上並脫去A女全身衣物後，再將陰莖插
    入A女之陰道插動直至射精為止，而以此方式對A女性交得逞
    。丙○○及乙○○於同日6時許，在逢甲書香大樓外經該大樓管
    理員要求離去，丙○○及乙○○乃告知管理員有關A女借住套房
    內有他人，請管理員注意及報警處理後，二人才離開。嗣甲○○於同日上午稍後，亦經管理員查訪後要求離去。A女則於
    同日中午醒來後，察覺有異，經聯絡丙○○及乙○○陪同其前往
    驗傷並報警處理，因而查知上情。
二、案經A女告訴及臺中市政府警察局第六分局報告臺灣臺中地
    方檢察署檢察官偵查起訴。
    理    由
壹、程序部分
一、被告以外之人於審判外之言詞或書面陳述，除法律有規定者
    外，不得作為證據，刑事訴訟法第159條第1項定有明文。查
    有關證人即被害人A女、證人丙○○及乙○○於警詢之指述及證
    述，係被告以外之人於審判外之陳述，且無法律特別規定之
    情形得作為證據，依上開說明，上開證人於警詢之指述及證
    述，均無證據能力。
二、刑事訴訟法第159條之1第2 項規定：「被告以外之人於偵查
    中向檢察官所為之陳述，除顯有不可信之情況者外，得為證
    據。」已揭示被告以外之人於偵查中向檢察官所為之陳述，
    原則上有證據能力，僅於顯有不可信之情況者，始例外否定
    其得為證據。又現行刑事訴訟法並未規定，檢察官必須於被
    告在場，始得訊問證人、鑑定人，自不發生在偵查中應行交
    互詰問之問題。依上所述，被告以外之人在檢察官偵查中依
    法具結所為之陳述，除顯有不可信之情況者外，於審判中依
    刑事訴訟法第165條第1項規定合法調查者，即得為證據，最
    高法院著有103年度台上字第625、642、3344、3471號判決
    可參。查證人A女、丙○○及乙○○於偵查中具結之證述，被告
    及辯護人均同意有證據能力（本院卷第106頁），且證人A女
    、丙○○及乙○○於本院審理中，均到庭作證，並經被告及其辯
    護人行詰問程序，而充足為合法調查之證據，依上開說明，
    證人A女、丙○○及乙○○於偵查中之證述具有證據能力。
三、本判決下列所引用之非供述證據，並無證據證明係公務員違
    背法定程序所取得，亦無顯有不可信之情況，且經本院於審
    理期日提示予被告及辯護人辨識而為合法調查，自均得作為
    本判決之證據。
貳、實體部分
一、訊據被告甲○○固供承有在A女向友人借住之套房內與A女為性
    交行為，然矢口否認有何乘機性交之犯行，辯稱：「我在夜
    店樓下認識A女，聊天聊很愉快就一起到樓上喝酒，到樓上
    喝酒除了我、A女還有丙○○及乙○○。後來是A女要我陪同回家
    ，從喝酒的時候，她就有邀我。到了A女當天住的地方，A女
    是清醒的，A女在房裡有暗示，我覺得A女有暗示我要叫他們
    兩個離開。當天有在A女的房間跟A女發生性行為。我有徵求
    她的同意，我有很清楚問她，她有跟我點頭，但是點頭錄音
    錄不到。我錄音是要自保。因為是第一次認識的女生，之前
    社會上也有仙人跳的事情，我為了自保就錄音」等語；其辯
    護人則為被告辯護稱：「本件依照兩位證人證述，有關如何
    指示司機開車以及回到A女友人住處，沒有意識清醒的人沒
    辦法做到，檢察官說這是A女單純的反應動作，這與一般理
    解顯然有很大的差距。依照被告提出的錄音譯文，A女在發
    生性行為前有說她要洗澡，發生性行為時有跟被告說「老公
    ，好痛喔」、「我很臭嗎」、「我要濕掉了」、「有帶套嗎
    」等話語，是一個清醒理智的人才有辦法說出自己身體感受
    ，以及是否有避孕需要，而且錄音都有經過檢察官勘驗筆錄
    屬實，參照最高法院96年台上字4376判決的反面解釋，如果
    有同意性交的理解，就不構成刑法第225條第1項之罪。剛才
    A女作證就檢察官所問說為何會叫被告老公，證稱是誤認為
    丙○○，但後面被告還留有字條：「妳說中午或下午不是有事
    要忙嗎？叫我中午能叫醒妳，該起床了。」，所以她沒有誤
    認是丙○○，被告在從警詢到偵訊、鈞院審理都否認有趁機性
    侵，是有得到A女同意，而A女若不同意不會說那些話，從卷
    內證據來看，被告顯然在性交之前確實有得到A女同意，檢
    察官起訴時說A女陷於糜醉無意識狀態與事實不符。另從客
    觀情況來看，A女供述可看出非常矛盾的點，她說離開夜店
    之前就沒有意識，但一到計程車上能背出地址，地址絕對不
    是反射動作能夠做，且A女也坦認逢甲書香套房不是她長久
    居住的地方，最多是住第二個晚上而已，依照一般社會經驗
    法則來看，一個只住過兩個晚上的地方是相當陌生，正常人
    如何能夠在酒精嚴重影響情況下對於自己不熟悉的地方能夠
    如此順暢背出地址，又如何能夠對於自己不熟悉的地方進去
    之後，順利在這麼多房間找到這房間就走進去，故客觀上認
    為A女沒有陷於糜醉狀態，況且依照被告所提出之譯文，也
    能明顯看出A女對於發生性行為是有同意的。再者就主觀方
    面，被告主觀上認為A女是清醒的狀況，如被告沒有這樣的
    認知，一個腦袋正常的人怎麼會笨到在性侵之後留下字條跟
    聯絡方式讓自己被抓，更沒有一個人會笨到後性侵人家之後
    把自己犯罪過程錄下，綜上證據，被告不但本案客觀要件沒
    有成立，主觀要件更不可能構成，請為被告無罪諭知」等語
    。經查：
(一)證人A女於偵查中證稱：「我一個人跟在18TC認識的女生走
    去X-CUBE，在那裡認識兩個男生，我跟那兩個男生喝酒聊天
    ，跟我去的女生自己走掉了，到快3點時，我已經很醉，那
    兩個男生扶我到1樓的沙發休息，被告來跟我搭訕，那兩個
    男生不想理他，因為我說我不認識他（被告），但被告一直
    跟我裝熟，一直跟著我們，我口渴又到樓上喝一杯調酒，被
    告也跟著來，當時我有點斷片了，是那兩個男生扶著我上樓
    的，我只認識那兩個男生。後來我有說要去女生朋友的宿舍
    借住，那裡叫逢甲書香，我前一晚已經在這裡住過，我當時
    不記得我怎麼去的，那兩個男生事後跟我說，原本被告說要
    騎機車載我，那兩個男生問我要不要搭被告的機車，我說我
    不要，問我坐機車的事我有印象，原本只有那兩個男生要叫
    白牌計程車送我過去，車子已經叫來了，但被告自己跟著上
    車一起過去，車子來之後的事我當時沒有印象了，我只記得
    問我要不要坐機車的事，我在逢甲書香吐完之後的事我才有
    印象，其他都沒有印象。到逢甲書香當時我還可以認人，我
    本來有請其中一個男生留下來陪我，被告自稱跟我認識很久
    ，要他們兩人離開，我還在吐時被告就一邊把我拉到床上去
    ，要脫我衣服，把我全身衣服都脫掉，（問：被告有無用生
    殖器放進你的生殖器？）我印象中有碰撞，有試圖要進去，
    但我不確定他有無放進來，我記得他身體有動，之後我就沒
    有印象了，再來我就睡著了。我到中午來醒來，我醒來時只
    剩我一個人，身上都沒有衣服，我有看到被告Line我說，他
    把廁所清理過，門也鎖起來了，後來那兩個男生從大甲趕過
    來，就帶我到醫院驗傷。我打電話跟他們說我好像被強姦了
    ，他們就馬上趕過來帶我去驗傷。我沒有在夜店加被告的LI
    NE，他是趁我醉的時候拿我的手機打給他自己，他自己加的
    。我醒來後被告有傳LINE給我，他說他要請我吃東西，當時
    我已經報警，警察要我把被告約出來見面。（問：被告自稱
    在逢甲書香有問過你可不可以跟作發生關係，他說你有同意
    ，還問他有無戴保險套，是否如此？）我沒有印象他有問我
    ，當時我醉了，非常醉。（問：你是否知道那兩個男生何時
    離開逢甲書香？）我不知道，但我有叫其中一個男生要留下
    來陪我，他就是丙○○。他們說他們被被告鎖在門外，管理員
    把他們趕走，因為他們不是住戶，他們有跟管理員說被告好
    像想作什麼，管理員說他會報警，但管理員後來沒有報警。
    （問：你是否認為被告是趁你酒醉時性侵你？）是，我沒有
    同意」等語（詳偵卷第93至97頁）；嗣證人A女於審理中到
    庭結證稱：「（檢察官問：本件案發時妳住在案發地逢甲書
    香？）我借住在那地方，那天是第一次借住在那地方，當天
    是第二天晚上。（檢察官問：案發當天妳是一人去夜店？）
    不是，我是前面跟朋友一起去隔壁的18TC，後面跟另外兩個
    女生朋友又再去到X-CUBE，遇到乙○○、丙○○，之後他們（女
    生朋友）就先走掉，我就跟他們兩個一起喝酒、聊天。（檢
    察官問：妳當天前後喝了多少酒？）應該十幾杯有。（檢察
    官問：以妳的酒量這樣喝算多？）非常多。（檢察官問：妳
    當天對於在X-CUBE發生的事情有何印象？）我跟丙○○一起到
    一樓沙發區坐著時，被告就突然跑過來搭訕，一直跟我們裝
    熟，但我們根本不認識他，後來我跟丙○○說要把他甩掉，所
    以我們又跑上去喝酒。（檢察官問：當時乙○○有無在旁邊？
    ）我只對丙○○比較有印象，乙○○有沒有在旁邊我不記得。（
    檢察官問：是否記得當天計程車是何人叫的？）一定不是我
    叫的，我沒辦法叫計程車。（檢察官問：計程車錢是何人付
    的？）我不記得。（檢察官問：妳當時如何走到妳住的地方
    ？）因為我是對於我今天要回去哪裡比較清楚，我記得我今
    天一定要回去哪裡，所以我會很記得，所以那個地方的名字
    記得非常清楚、怎麼回去我也記得。（檢察官問：當天從計
    程車下車後妳是自己走到妳住的地方？）我不記得。（檢察
    官問：妳走到妳家之後，當時被告、乙○○、丙○○有無在妳身
    邊？）這我也不記得。（檢察官問：妳住的地方房門有無鎖
    ？）沒有。因為這不是我租屋處，我只是先跟我朋友借住，
    我當初有問她怎麼沒有鎖，她說沒關係，她就沒鎖直接借我
    住，但我住在裡面會鎖，出門就不會鎖，因為沒有鑰匙可以
    開。（檢察官問：後來妳有無印象妳有走進房間？）沒有印
    象。（檢察官問：有無印象妳走進房間時有何人跟妳進去？
    ）沒有。（檢察官問：進房間之後發生何事妳有印象？）都
    沒有，只有被告犯案時，還有我去廁所嘔吐時有印象。我記
    得我吐一吐，吐到一半時他把我硬扯到床上。（檢察官問：
    有無其他事情是妳有印象？）剩下就是隔天早上起來之後。
    （檢察官問：【請提示中檢109年偵字第191號第29頁告訴人
    警詢筆錄第3頁，提示並告以要旨】妳有說案發經過？）我
    對於他LINE我跟貼字條有印象，但我已經不記得字條上面寫
    什麼。（檢察官問：妳在警詢筆錄時說妳有印象說是有人把
    妳扶到床上睡著？）時間過得很久，其實我不太記得這一小
    段，但我記得他犯案的過程。（檢察官問：犯案過程妳說被
    告有脫妳的衣褲、舔妳下體，還有試著把陰莖插入，這些部
    分妳現在有印象？）有。（檢察官問：妳於警詢筆錄說妳的
    記憶斷斷續續，是何意思？）因為我當時意識已經很不行，
    所以已經沒什麼意識，有時候喝酒醉太醉都會有時候會清醒
    一下下，然後後面又突然倒下。（檢察官問：整個過程中妳
    有無印象妳有跟被告對話？）我不記得。（檢察官問：妳是
    否記得被告有無問妳能否跟妳發生性行為？）我不記得。（
    檢察官問：過程中妳印象中有無試圖想要抗拒？）我當時已
    經喝很醉，其實我真的沒辦法抵抗。（檢察官問：【請提示
    中檢109年偵字第191號第187-188頁譯文，提示並告以要旨
    】妳之前有無看過此譯文？）沒有。（檢察官問：這內容裡
    面有叫被告老公，妳當時有把被告誤認成何人？）我是把他
    誤認為證人丙○○。（檢察官問：後來還有無發生何事？）之
    後在套房裡面的事情我都沒印象。（檢察官問：妳後來如何
    發現有異狀？）他傳給我的LINE跟他給我的字條。因為我當
    時覺得跟我發生那些事情是丙○○，我想說為什麼傳訊息給我
    的人不是丙○○，後來我請丙○○跟乙○○陪我去醫院驗傷。（檢
    察官問：妳跟丙○○、乙○○是前一天才認識，為何會找他們陪
    妳報警，不是找其他朋友或家人？）因為他們最瞭解當天的
    事情，所以我當下想法是找他們兩個。（辯護人問：案發前
    妳是否認識乙○○跟丙○○？）我當天認識的。（辯護人問：依
    照妳之前所述妳是先認識乙○○、丙○○後認識被告？）我不認
    識被告。（辯護人問：妳跟乙○○、丙○○有無互相加LINE？）
    有。（辯護人問：妳上車之後是何人告訴司機地址說要開去
    何處？）我不知道，但應該是我，因為我對我今天要去哪裡
    、要回去哪裡都會非常記得，只要有人問我一定會回答。（
    辯護人問：當天妳如何進到逢甲書香妳住的房間？）我不知
    道，因為開門不需要鑰匙。（辯護人問：妳進到房間之後精
    神狀況如何？）沒有印象，因為我已經非常醉。（辯護人問
    ：被告跟妳發生前有無先詢問妳的意見徵詢妳的同意？）我
    不記得。（辯護人問：發生性行為之前妳有無洗澡？）我不
    記得。（辯護人問：【請提示中檢109年偵字第191號第187-
    188頁譯文，提示並告以要旨】所以這些譯文內妳所說的這
    些話妳都不記得？）對」等語（詳本院卷第213至224頁）。
    比對A女偵查及審理所述，其就當天在夜店已喝了很多酒，
    接近酒醉程度，其並不認識被告，對當天之男生有印象的是
    丙○○，其曾向丙○○表示希望丙○○留下來陪她，其對今天要去
    哪裡、要回去哪裡都會非常記得，只要有人問一定會回答，
    其並未同意與被告發生性行為，當天回朋友住處不久其即因
    酒醉而睡著等節，A女偵查及審理所為證述均相符合，並無
    歧異，自有相當可信度。
(二)證人丙○○於偵查證稱：「本來不認識A女，是在X-CUBE認識
    的，我跟乙○○有跟A女喝酒聊天，（問：到凌晨3時，A女是
    否很醉？）很醉，我們有先扶她到一樓沙發坐，有個男的跑
    來搭訕，自稱是A女的朋友。後來乙○○叫UBER，我們三人（A
    女、丙○○及乙○○）上車了，來搭訕的男子自己跑上車，那個
    男子本說要騎機車載A女，我們問A女要搭機車或坐車，A女
    說要坐車，到逢甲書香A女進房後，我們三個男的本來都要
    回家了，那個男的又折返回去，他說他要等A女的朋友過來
    ，該男子叫我跟乙○○先走，他說他等就可以，我跟乙○○沒有
    立刻離開，我們等到快天亮，沒有看到A女朋友回來，天亮
    時管理員說我跟乙○○不是住戶，要我們離開，管理員說他會
    處理。（問：A女上樓時是否很醉了？）是，她已經認不出
    來誰是誰了。當天109年10月31日中午A女
　　聯絡我，她說她好像衣服被脫掉了，那個男子不見了，我們
    就去找A女，帶她去醫院。（問：半夜你要離開逢香書時，A
    女有無叫你留下來陪她？）有，但那個男子很激動把我趕出
    來，那個男子說A女的朋友等一下就要來，叫我們趕快離開
    ，（問：你跟乙○○等到天亮，是否都被鎖在門外？）對，我
    有去敲門，但該男子不開門」等語（詳偵卷第161至163頁）
    ；證人丙○○復於審理時作證稱：「（檢察官問：你何時認識
    A女？）當天晚上。在夜店裡面喝酒認識的。我當時跟乙○○
    在一起。我們是一起過去認識A女。（檢察官問：你們認識
    時A女時她已經喝很多？）當時她還算清醒。（檢察官問：
    被告是後來才加入？）是我跟A女去樓下休息時突然出現的
    。（檢察官問：後來被告跟A女在夜店互動如何？）他們沒
    有互動。（檢察官問：你們當時要去何處？）我本來要送A
    女回她朋友處，要搭車離開，被告就自己跟上來，說他是A
    女的朋友，因為我跟A女本來不認識，我也不知道到底是不
    是她的朋友，他說要一起送她回家。（檢察官問：A女對於
    當時被告突然出現有無表示？）她有說她不認識吧，我有點
    忘了，有點久。（檢察官問：就你觀察當時A女在夜店跟被
    告沒什麼互動？）沒有互動。（檢察官問：當時有幾人上車
    ？）我、A女、被告、乙○○。（檢察官問：你們如何知道要
    送A女回去何處？）A女有報地址。（檢察官問：是A女在計
    程車上報地址？）對。（檢察官問：A女有無說希望你們何
    人送他回家？）A女有特別指明說希望我送他回家，後來被
    告說是A女的朋友，要一起送。（檢察官問：你們在計程車
    上A女神智狀況看起來如何？）還可以。（檢察官問：下車
    後A女如何回到房間？）她帶路，我們三個一起陪她。（檢
    察官問：當時A女有無走路不穩的情形？）有一點。（檢察
    官問：是否需要人家扶？）需要，但我忘記誰去扶了。（檢
    察官問：你跟乙○○、被告都有跟著A女進門？）有，進門後
    我們本來就要回家，後來被告有跑回去A女的住宿的地方，
    乙○○有看到就跟上，可是到的時候他已經把門反鎖。（檢察
    官問：被告何時跑回去？）我們一起離開逢甲書香一小段路
    ，要叫車時被告跑回去。（檢察官問：本來你跟被告、乙○○
    說好你們自己要如何離開？）說好要叫車回去，被告突然說
    他要自己叫車就分開。（檢察官問：你剛剛說你們三人都有
    跟著A女進門，你當時進門有無確認A女的狀況？）她進去後
    就躺在床上，我有跟她說要離開，我忘記A女有沒有回應。
    我最後看到A女時她在睡覺了，躺在床上。（檢察官問：你
    說你跟乙○○有返回A女住處查看，查看情形為何？）敲門，
    被告有開一下，堅持不讓我們進去。被告說他是她朋友，他
    說要等A女的朋友到她住處，他要離開。（檢察官問：後來
    你們如何處理？）我在外面，後來也有跟那邊的警衛說那間
    房間好像有一個不認識的人在裡面，那邊的人說會處理，我
    就離開。（檢察官問：你跟乙○○在A女房間門外等多久？）
    一個晚上，約4個小時。（檢察官問：當時沒想說直接報警
    ？）有考慮要報警，但我又想他說他是她朋友，不知道真的
    還假的，到時候造成警察麻煩就沒報。後來有遇到管理員，
    有告知管理員A女房間有一個不知道是朋友還是陌生人的人
    ，管理員說他會處理，叫我們先離開，因為我們沒住那邊。
    （檢察官問：你之前於警詢時有說A女很醉，沒有辦法辨認
    身邊的人是否陌生人，為何如此說？）她回答都好像認識又
    好像不認識。（檢察官問：事後A女有無跟你聯絡？）隔天
    中午她醒來時打電話跟我聯絡，她以為昨天留下的人是我，
    問我人去哪，我跟她說我回家，我不知道，我問她發生什麼
    事，後來知道之後就回去找她，跟她去報警。（辯護人問：
    你剛才回答檢察官說是A女帶你們進去的，所以是A女帶路？
    ）應該吧，很久了，應該也只有她知道位置在哪，沒人知道
    她住哪。（辯護人問：你的意思是你們離開夜店後依路從計
    程車是A女報路，進到逢甲書香後是A女帶你們去房間的？）
    對。（辯護人問：你離開A女房間之後，是何原因又跑回去
    ？）我看到被告往回頭的方向，感覺不太對就跟上去。（檢
    察官問：這4小時內你斷斷續續有敲門，還是一開始有敲門
    ，後來在外面等？）前面斷斷續續有敲門，後面沒回應後我
    就在外面等。（受命法官問：你之前說是你帶A女一樓沙發
    區休息被告才出現，當時大概幾點？）快4時。（受命法官
    問：A女到逢甲書香借住房間睡覺，就躺在床上睡覺？）對
    。（受命法官問：所以A女當時已經不是這麼清醒？）對。
    （受命法官問：她為何還記得上車跟計程車司機說要去何處
    ，到逢甲書香又能帶你們到她借住的房間？）我不知道，她
    就有問會有答，問她住哪就有報地址給我，問怎麼走她就帶
    路」等語（詳本院卷第225至234頁）。證人丙○○偵查及審理
    之證述亦均一致，且就A女當天在夜店飲酒後已達不勝酒力
    程度，被告則係突然跑來與A女裝熟，A女曾提及希望丙○○留
    下來陪她，A女坐上計程車後就當晚要借宿地點尚能向司機
    說明，但回到逢甲書香借住處即躺在床上睡著等情，其證述
    亦與A女所述相符，益徵A女所述屬實。
(三)證人乙○○於偵查中證稱：「是在是在X-CUBE認識A女的，我
    和丙○○有跟A女喝酒聊天，（問：到凌晨3時，A女是否很醉
    ？）很醉，我們有先扶她到一樓沙發坐，有個男的跑來自稱
    是A女的朋友，當時我不確定那個男子是否是A女的朋友。（
    你們之後是否要叫計程車送A女回她朋友家住？）是，我應
    該叫UBER，我們三人上車了，來搭訕的男子自己跑上車，他
    自稱是A女的朋友，會去照顧A女。（問：到逢甲書香時，誰
    帶A女上樓？）該男子說自己帶上去就可以了，我跟丙○○也
    有上去，但該男子不讓我們進房間，那個男的說會打電話叫
    A女的朋友過來，說我們三個男的一起走，我們有一起走一
    段路，那個男子又跑回去，我跟丙○○越想越奇怪，我們就轉
    頭看到該男子跑回去，我們跟那個男子說等A女的朋友來，
    再三個人一起走，結果那男子說他會處理，會聯絡A女的朋
    友來，我們等了1、2小時，A女的朋友沒有來，中間我跟丙○○去敲門，都沒有反應，門是上鎖的。（問：A女上樓時是否
    很醉了？）很醉，沒辦法自己走路那種，也沒辦法認人，當
    時在夜店她已經無法確認該男子是否是她朋友，（問：你跟
    丙○○是否後來被管理員趕走？）我們待到快天亮，管理員來
    說如果不是住戶就趕快走，有事他會進去看，後來等到A女
    中午通知我們才知道出事了，（問：當天109年10月31日中
    午，A女有無通知丙○○好像出事了？）對，她通知丙○○，她
    說好像有人進房間對她怎樣，她問丙○○昨天發生什麼事，後
    來我跟丙○○就趕去逢甲書香，帶A女去醫院」等語（詳偵卷
    第163至164頁）；證人乙○○並於審理時到庭具結證稱：「(
    檢察官問：你何時認識A女？）當天我跟丙○○在那間夜店一
    起認識的，是當天認識的。（檢察官問：你跟丙○○認識A女
    時她已經喝很多？）沒有，算清醒。（檢察官問：被告是後
    來才加入？）當時我們都不認識，是他後來才來。（檢察官
    問：丙○○說是他跟A 女兩人在樓下沙發區時被告才過來？）
    對。（檢察官問：所以你當時沒有在那邊？）對，我是後來
    才過去時才看到被告。（檢察官問：後來你在樓下看到被告
    時，你們當時是否差不多要回家？）對。（檢察官問：後來
    你們是否有要送A女回家？）對。當時只有我跟丙○○而已，
    後來被告他自己要一起去，說是她朋友。（檢察官問：你們
    在計程車上A女是否算清醒？）不太算清醒。應該算喝蠻多
    的意思。（檢察官問：當時問A女問題是否會回答？）應該
    算可以回答。（檢察官問：計程車到逢甲書香之後的情形？
    ）我們就下車，想說讓她自己去裡面，我們就走掉，後來我
    們走走之後看到被告要回去，我們就想說也一起過去看，想
    說都不認識。（檢察官問：下車之後你們如何知道A女房間
    是何間？）好像是她自己去的。（檢察官問：當時A女有無
    走路不穩的情形？）應該算需要攙扶。（檢察官問：你們當
    時有何人去攙扶？）好像是被告去扶，我們想說送她回去之
    後就離開。（檢察官問：你跟丙○○、被告都有無跟著A女進
    她房間？）只有被告，我跟丙○○沒有進到房間，我們只有在
    房間外面看。（檢察官問：你最後看到A女時A女在做何事？
    ）最後被被告帶回房間，後來我跟丙○○就在門口外面。（檢
    察官問：後來你、被告、丙○○三人是一起離開被告住處？）
    對，當時講好三個人要一起叫車離開，後來被告說自己要另
    外叫，我跟丙○○（及被告）就各自分開一起離開。後來看被
    告好像有要回去的樣子，我跟丙○○不放心就回去看。（檢察
    官問：丙○○是否有敲門？）好像有。被告說A女的朋友等一
    下就來，叫我跟丙○○在外面等。（檢察官問：後來你跟丙○○
    一起在A女房間外面等了多久？）我們是在那棟外面等，因
    為被告說A女朋友等一下就來，我們想說等到A女朋友來就離
    開，大概等到早上6時許，管理員出來，是在社區門外遇到
    。（檢察官問：你之前於警詢說你當時覺得A女很醉，沒有
    辦法辨認身邊的人是不是陌生人，為何如此說？）因為她感
    覺需要攙扶，所以可能喝很醉。（檢察官問：無法辨認身邊
    的人是否為陌生人是何意思？）講話有點不太清楚。（檢察
    官問：後來你跟丙○○是否有陪A女去驗傷報警？）有。A女跟
    丙○○聯絡，丙○○再找我一起去。（辯護人問：你在夜店時是
    否全程都跟丙○○在一起？）沒有全程，他當時在樓下時我才
    去找他。（辯護人問：你在X-CUBE有無看到A女跟丙○○有親
    吻、牽手的動作？）有。（辯護人問：你是進到大門，但沒
    有進到A女房間附近？）對。（辯護人問：還有無何人陪A女
    走更進去？）印象中只有被告，印象中丙○○當時跟我待在社
    區裡面中間的那個門。（辯護人問：你們返回的原因只是因
    為擔心？）單純擔心，後來我們就一直都在社區大門」等語
    （詳本院卷第235至243頁）。是證人乙○○偵查及審理之證詞
    亦無不同，且就被告突然在夜店跑來自稱是A女友人，在其
    與丙○○要送A女回家時，被告又以A女友人身分自己上車，在
    其等送A女返家後，原本其與丙○○及被告已一起離開A女借住
    處，被告又突然折返A女住處，並與房門鎖上，對其與丙○○
    在門外敲門均置之不理等情節，證人乙○○所述均與證人丙○○
    證詞相符，並無齟齬，足認其二人證述均屬實情。
(四)按證人A女於偵查及本院審理中所為指訴，有關其與被告原
    本並不認識，在案發當日凌晨3時許，其已因喝下多杯調酒
    而有醉意，因此當天認識之朋友丙○○及乙○○乃帶其到夜店1
    樓沙發處稍作休息，此時被告藉詞係伊朋友而來搭訕，因其
    已有相當酒意故無法辨識及駁斥被告不實說詞，後來要離開
    夜店時原本是丙○○及乙○○要帶伊回友人住處，被告自行上車
    與伊等回去逢甲書香等節，均核與證人丙○○及乙○○之證述相
    符，足認證人A女前開證述確屬實情，而可採信。另證人A女
    在夜店已有明顯酒醉情形，亦經證人丙○○及乙○○於偵查及審
    理中均為相同證述，故A女證稱其回到友人租屋處之房間內
    不久即不醒人事，睡至中午才醒來且不知發生何事等情，核
    與酒醉情狀相符，堪認A女於案發時已因酒力發作而處於意
    識不清狀態無誤。另依證人A女之證述，其因當晚與丙○○相
    談甚歡，曾要求丙○○留宿在伊友人住處，此亦與丙○○之證詞
    相符，則A女並無與被告發生性行為之意，自可認定。
(五)此外，證人A女於109年10月31日中午清醒後，因發覺有異，
    即連絡丙○○，並由丙○○及乙○○陪同至臺中林新醫院進行驗傷
    診斷，有臺中林新醫院受理疑似性侵害事件驗傷診斷書在卷
    可參，又所採集之證據送內政部警政署刑事警察局進行DNA
    鑑定，於A女陰道深部棉棒精子細胞層檢出一男性染色體DNA
    -STR型別，與被告之DNA-STR型別相符，有內政部警政署刑
    事警察局110年1月14日刑生字第1098038123號鑑定書在卷可
    參（偵卷第127至128頁），亦足以佐證人A女前開證述為真
    。再參酌案發當天是A女與被告第一次碰面，倘告訴人A女並
    非遭被告乘機性交，實難想像A女有何任意誣陷被告之動機
    與理由。
(六)被告辯解不足採信之理由：被害人A女因至夜店飲酒而認識
    證人丙○○及乙○○，雙方相談甚歡，嗣因A女已有醉意，乃由
    丙○○帶A女至1樓沙發處休息，而被告與A女並不認識，且當
    時A女身邊已有男伴丙○○，被告卻藉詞係A女朋友，而接近A
    女，甚至在A女等人要離開夜店時，被告還自行坐上丙○○及
    乙○○召來要送A女回友人住處之UBER，並多次自稱係A女友人
    要照顧A女，其動機已有可疑。待一行人送A女回到逢甲書香
    時，其等已將A女送回房間，被告及丙○○、乙○○已走出逢甲
    書香要各自回家，被告卻又無故折返A女房間內，且將房門
    鎖上，無視擔心A女安危之丙○○及乙○○在門外敲門，被告均
    置之不理，甚且在房內對A女為性交行為，其不法犯意至此
    已昭然若揭。至於被告提出錄音光碟及錄音譯文部分（詳偵
    卷第187至188頁），更顯荒謬，按被告與A女如均有為性交
    行為之意，既然你情我願，何須錄音？又豈有邊性交邊錄音
    之理？而被告本已和丙○○及乙○○走出逢甲書香要各自坐車回
    家，被告卻突然折返A女房間並將門鎖上，對A女為性交行為
    ，卻稱因害怕遭仙人跳故錄音存證，其理由豈不荒謬？況從
    被告所提出之前揭錄音譯文，更明顯看出A女當時確實已經
    酒醉而意識不清，故錄音內容大部分均為被告自問自答，或
    者被告錄音過程所為提問，A女均答非所問或甚至不知所云
    ，包括被告問A女喜不喜歡、同不同意作愛等，A女均僅能發
    出嗯嗯之無意義聲音，由該錄音內容更足證明A女當時確實
    已經酒醉而無甚意識，足見被告確實係乘A女酒醉之際，不
    能或不知抗拒情形下，對A女為性交行為甚明，被告所辯均
    無可採信。
二、綜上所述，被告甲○○前開所辯，顯均屬事後圖卸刑責之詞，
    不足採信。本件被告確係利用A女因酒醉而意識不清，其精
    神狀態已因酒醉而陷入與精神、身體障礙或心智缺陷相類之
    情形，不能或不知抗拒之狀態，被告乘機與A女性交既遂之
    犯行，事證明確，洵堪認定，應予依法論科。
參、論罪科刑部分
一、查被告甲○○於本案案發時係乘A女酒醉意識不清，不知、不
    能抗拒，以其陰莖插入A女陰道內，而為性交行為。是核被
    告甲○○所為，係犯刑法第225條第1項之乘機性交罪。
二、爰以行為人之責任為基礎，審酌被告前無任何前科紀錄，素
    行尚可，有臺灣高等法院被告前案紀錄表在卷可參，惟被告
    為滿足一時性慾，趁A女因酒醉意識不清已達不知或不能抗
    拒之際，以前揭方式對A女為性交行為，侵害A女之性自主決
    定權，對告訴人身心造成嚴重之傷害及影響，惡性非輕，且
    危害A女人身安全及社會治安匪淺，被告犯後未能坦承犯行
    ，誠實面對司法，飾詞狡辯，亳無悔意，犯後態度不佳，另
    考量其大學畢業、目前無業，經濟狀況小康等一切情狀，量
    處如主文所示之刑，以示懲儆。
據上論斷，應依刑事訴訟法第299條第1項前段，刑法第225條第1
項，判決如主文。
本案經檢察官洪瑞君提起公訴，檢察官丁○○到庭執行職務。
中    華    民    國   111    年    4    月    12     日
                刑事第二庭    審判長法  官  陳淑芳
　　　　　　　　                    法  官  王振佑
　　　　　　　　                    法  官  黃光進 
以上正本證明與原本無異。
如不服本判決應於收受送達後20日內向本院提出上訴書狀，並應
敘述具體理由。其未敘述上訴理由者，應於上訴期間屆滿後20日
內向本院補提理由書(均須按他造當事人之人數附繕本)「切勿逕
送上級法院」。告訴人或被害人如對於本判決不服者，應具備理
由請求檢察官上訴，其上訴期間之計算係以檢察官收受判決正本
之日期為準。
中    華    民    國   111    年    4    月    12     日
                                    書記官  李噯靜
　
附錄本案論罪科刑法條
刑法第225條第1項
對於男女利用其精神、身體障礙、心智缺陷或其他相類之情形，
不能或不知抗拒而為性交者，處三年以上十年以下有期徒刑。